臺灣高等法院高雄分院刑事附帶民事訴訟判決
原　　　告　陳啟源
　　　　　　高秀蘭
被　　　告　歐長要
上列被告因詐欺案件（99年度上易字第1171號），經原告提起附
帶民事訴訟，請求損害賠償，本院判決如下：
    主  文
被告應給付原告新台幣捌拾貳萬元，及自民國99年12月28日起至
清償日止，按年息百分之五計算之利息。
原告假執行之聲請駁回。
    事實及理由
一、原告陳啟源、高秀蘭起訴主張：被告歐長要於係樺園有限公
    司（下稱樺園公司）負責人，其於民國97年11月間，明知樺
    園公司參與海軍陸戰隊指揮部發包之「忠誠營區（含日新營
    區）暨左營基地環境清潔維護」工程（下稱海軍陸戰隊工程
    ）投標，押標金及履約保證金共為新台幣（下同）8 萬元，
    而樺園公司並未參與台灣中油股份有限公司煉油事業處發包
    之「高廠儲運組室內外環境清潔工作」工程（下稱中油工程
    ）之投標，竟意圖為自己不法所有，向原告陳啟源、高秀蘭
    夫婦佯稱樺園公司已標得海軍陸戰隊工程及中油工程，需繳
    納押標金各為38萬元、82萬元，故向原告陳啟源、高秀蘭借
    款共120 萬元，待工程完工後即可返還，並每月願將領得之
    海軍陸戰隊工程款百分之五給付原告陳啟源、高秀蘭，及願
    雇用原告陳啟源擔任中油工程之工安人員，致原告陳啟源、
    高秀蘭陷於錯誤，於97年11月11日交付38萬元予被告歐長要
    ，另於97年11月28日、12月16先後共交付82萬元予被告歐長
    要。嗣因被告歐長要未按時給付海軍陸戰隊工程款百分之五
    ，亦遲未通知原告陳啟源擔任中油工程之工安人員，經原告
    陳啟源、高秀蘭向海軍陸戰隊指揮部及台灣中油股份有限公
    司煉油事業處查詢後，始悉上情而知受騙。為此依侵權行為
    之法律關係，請求判決被告歐長要給付82萬元及自起訴狀繕
    本送達翌日起至清償日止加計法定遲延利息，並陳明願供擔
    保為假執行宣告。
二、被告歐長要則以：原告主張之事實，並非真實，其無詐騙行
    為，自無賠償責任等語，為此求為判決駁回原告之訴。
三、按附帶民事訴訟之判決，應以刑事訴訟判決所認定之事實為
    據，刑事訴訟法第500 條前段定有明文。經查，原告陳啟源
    、高秀蘭主張被告歐長要詐騙其款項112 萬元之事實，業據
    本院99年度上易字第1171號判決被告歐長要詐欺取財罪處有
    期徒刑6 月在案，有該刑事判決在卷可稽，則原告陳啟源、
    高秀蘭主張關於此部分之事實，可堪認為真實。
四、又因故意或過失不法侵害他人權利者，負損害賠償責任，民
    法第184 條第1 項前段定有明文。被告歐長要詐騙原告陳啟
    源、高秀蘭款項112 萬元之事實，既已明確，則原告陳啟源
    、高秀蘭請求被告歐長要賠償82萬元及其法定利息，即屬有
    據。
五、從而，原告陳啟源、高秀蘭本於侵權行為法律關係，請求被
    告歐長要給付82萬元及自起訴狀繕本送達之翌日即99年12月
    28日起至清償日止，按年息百分五計算法定遲延利息，為有
    理由，應予准許。
六、原告陳啟源、高秀蘭陳明願供擔保聲請為假執行，因本件不
    得上訴第三審，其假執行之聲請即無必要，應予駁回。
七、據上論結，本件原告之訴為有理由，依刑事訴訟法第502 條
    第2 項，判決如主文。
中    華    民    國  100     年    2     月    24    日
                    刑事第八庭  審判長法  官  洪兆隆
                                      法  官  張盛喜
                                      法  官  郭玫利
以上正本證明與原本無異。
不得上訴。
中    華    民    國  100     年    2     月    24    日
                                      書記官  梁美姿